【裁判字號】    92,聲再,111
【裁判日期】    920430
【裁判案由】    貪污治罪條例聲請再審等
【裁判全文】
臺灣高等法院臺中分院刑事裁定                    九十二年度聲再字第一一一號
      再審聲請人
      即受判決人  甲○○
右列聲請人因貪污治罪條例案件，對本院九十年度上更（二）字第四一四號中華民國
九十一年三月七日所為第二審確定判決（臺灣臺中地方法院八十六年度訴字第三一六
０號、臺灣臺中地方法院檢察署八十五年度偵字第一八一八九號、二二二八七號），
聲請再審，本院裁定如左：
    主    文
再審之聲請駁回。
    理    由
一、聲請意旨略似：(一)聲請人係福平社區發展協會負責人，接受南區區長林武雄當面
    懇求委託保管新台幣（下同）一百五十萬元，係一般個人委託保管，原審以刑法
    第三百三十六條第一項之侵佔公益上持有物刑責相繩，顯有未合。(二)福平社區活
    動中心地下室所設立之柔道館係聲請人個人斥資所建，非屬福平社區發展協會所
    有，則中宏公司所賠償之五十三萬元，係賠償聲請人之柔道館內所有損失，檢舉
    人吳建明及臺灣電力公司人員黃耀南之指述顯非實在，並提出聲請人與中宏公司
    所簽立之和解書、福平社區發展協會之財產目錄及福平社區發展協會理監事所出
    具之證明書，主張其為「確實之新證據」，惟原審未查，依刑事訴訟法第四百二
    十條第一項第六款所定發現確實之新證據，聲請再審云云。
二、按刑事訴訟法第四百二十條第一項第六款所謂發現確實之新證據，係指該證據於
    事實審法院判決前已經存在，為法院、當事人所不知，不及調查斟酌，至其後始
    行發現，且就證據本身形式上觀察，固不以絕對不須經過調查程序為條件，但必
    須顯然可認為足以動搖原有罪確定判決，而為受判決人無罪、免訴、免刑或輕於
    原判決所認罪名之判決者為限。此受理聲請再審之最後事實審法院，應就聲請再
    審理由之所謂「新證據」，是否具備事實審判決前已經存在，為法院、當事人所
    不知，事後方行發現之「嶄新性」，及顯然可認足以動搖原有罪確定判決，應為
    無罪、免訴、免刑或輕於原判決罪名之「顯然性」二要件，加以審查，為判斷應
    否准予開始再審之準據。
三、經查，聲請人所提出之前揭證據，於事實審法院判決前已經存在，並經原確定判
    決所加以審酌，且已於原確定判決中敘述其理由甚詳，則本件並無聲請人再審意
    旨所稱有「確實之新證據」之情形。又證據之取捨及事實之認定，均屬事實審法
    院自由判斷之職權，倘其採證認事並未違反證據法則，自不得任意指為違法。本
    件聲請人以上述原因聲請再審，非有理由，自應予駁回。
四、據上論斷，爰依刑事訴訟法第四百三十四條第一項裁定如主文。
中      華      民      國      九十二   年       四      月    三十    日
                                    臺灣高等法院臺中分院刑事第六庭
                                          審判長法  官  李  文  雄
                                                法  官  陳  秀  
                                                法  官  陳  嘉  雄
右正本證明與原本無異。
如不服本裁定，應於裁定送達後五日內向本院提出抗告狀。
                                                書記官  陳  信  和
中      華      民      國      九十二   年       五      月     二     日
                                                                        Ｉ


司法院資訊處製作；財團法人民間司法改革基金會備份。
